---
title: "Informe ejecutivo desglosado: comparación minutal por contaminante, ronda y nivel"
output:
  html_document:
    toc: true
    number_sections: true
    theme: cosmo
    df_print: paged
---

```{r setup, include=FALSE}
knitr::opts_chunk$set(echo = FALSE, warning = FALSE, message = FALSE)
library(dplyr)
library(readr)
library(tidyr)
library(purrr)
library(broom)
library(knitr)
library(ggplot2)
library(stringr)

read_raw_long <- function(path, round_label) {
  dat <- read_delim(
    file.path("..", path),
    delim = ";",
    trim_ws = TRUE,
    show_col_types = FALSE
  )

  dat |>
    rename(date = Date, time = Time) |>
    pivot_longer(
      cols = -c(date, time),
      names_to = "variable",
      values_to = "value",
      values_transform = list(value = as.character)
    ) |>
    mutate(
      value = suppressWarnings(as.numeric(value)),
      pollutant = str_remove(variable, "_(p1|ref|gen)$"),
      series = case_when(
        str_detect(variable, "_p1$") ~ "p1",
        str_detect(variable, "_ref$") ~ "referencia",
        str_detect(variable, "_gen$") ~ "gen",
        TRUE ~ NA_character_
      ),
      datetime = paste(date, time),
      round = round_label
    ) |>
    select(round, datetime, pollutant, series, value) |>
    filter(!is.na(series))
}

build_pairs <- function(path_p, path_r, round_label) {
  p <- read_raw_long(path_p, round_label)
  r <- read_raw_long(path_r, round_label)

  p_wide <- p |>
    filter(series %in% c("p1", "gen")) |>
    pivot_wider(names_from = series, values_from = value)

  r_wide <- r |>
    filter(series %in% c("referencia", "gen")) |>
    pivot_wider(names_from = series, values_from = value)

  inner_join(p_wide, r_wide, by = c("round", "datetime", "pollutant", "gen")) |>
    transmute(
      round,
      pollutant,
      datetime,
      level = case_when(
        pollutant %in% c("co", "o3") ~ paste0(round(gen, 1), "-ppm"),
        TRUE ~ paste0(round(gen, 0), "-ppb")
      ),
      participant = p1,
      reference = referencia,
      diff = participant - reference
    ) |>
    filter(is.finite(participant), is.finite(reference))
}

raw_pairs <- bind_rows(
  build_pairs("data/raw/datos_ronda_1_p.csv", "data/raw/datos_ronda_1_r.csv", "Ronda 1"),
  build_pairs("data/raw/datos_ronda_2a_p.csv", "data/raw/datos_ronda_2a_r.csv", "Ronda 2a"),
  build_pairs("data/raw/datos_ronda_2b_p.csv", "data/raw/datos_ronda_2b_r.csv", "Ronda 2b"),
  build_pairs("data/raw/datos_ronda_2c_p.csv", "data/raw/datos_ronda_2c_r.csv", "Ronda 2c")
)

analyse_subset <- function(df) {
  tt <- t.test(df$participant, df$reference, paired = TRUE)
  sh <- shapiro.test(df$diff)
  an <- aov(value ~ group, data = tibble(
    value = c(df$participant, df$reference),
    group = factor(rep(c("p1", "referencia"), each = nrow(df)))
  ))

  tibble(
    n = nrow(df),
    mean_p1 = mean(df$participant),
    mean_ref = mean(df$reference),
    diff_mean = mean(df$diff),
    t = unname(tt$statistic),
    df = unname(tt$parameter),
    p_t = tt$p.value,
    shapiro_w = unname(sh$statistic),
    shapiro_p = sh$p.value,
    anova_f = broom::tidy(an)$statistic[1],
    anova_p = broom::tidy(an)$p.value[1]
  )
}

global_res <- analyse_subset(raw_pairs)
by_round <- raw_pairs |>
  group_by(round) |>
  group_modify(~analyse_subset(.x)) |>
  ungroup() |>
  arrange(round)

by_pollutant <- raw_pairs |>
  group_by(pollutant) |>
  group_modify(~analyse_subset(.x)) |>
  ungroup() |>
  arrange(pollutant)

by_round_pollutant <- raw_pairs |>
  group_by(round, pollutant) |>
  group_modify(~analyse_subset(.x)) |>
  ungroup() |>
  arrange(round, pollutant)

by_level <- raw_pairs |>
  group_by(round, pollutant, level) |>
  group_modify(~analyse_subset(.x)) |>
  ungroup() |>
  arrange(round, pollutant, level)

executive_table <- by_level |>
  mutate(
    conclusion = case_when(
      p_t < 0.05 & diff_mean > 0 ~ "Significativo: p1 por encima",
      p_t < 0.05 & diff_mean < 0 ~ "Significativo: p1 por debajo",
      p_t < 0.05 & diff_mean == 0 ~ "Significativo: sin sesgo medio",
      TRUE ~ "No significativo"
    ),
    direction = case_when(
      diff_mean > 0 ~ "p1 > referencia",
      diff_mean < 0 ~ "p1 < referencia",
      TRUE ~ "Igual"
    )
  )

level_text <- executive_table |>
  mutate(
    verdict = case_when(
      p_t < 0.05 & diff_mean > 0 ~ "Hay diferencias: p1 queda por encima.",
      p_t < 0.05 & diff_mean < 0 ~ "Hay diferencias: p1 queda por debajo.",
      p_t < 0.05 & diff_mean == 0 ~ "Hay diferencias, sin sesgo medio.",
      TRUE ~ "No hay diferencias significativas."
    ),
    level_label = paste0(level, " (n=", n, ")")
  )

raw_pairs_long <- raw_pairs |>
  select(round, pollutant, level, participant, reference) |>
  pivot_longer(c(participant, reference), names_to = "grupo", values_to = "value")
```

## Resumen ejecutivo

Se repite el análisis sobre los datos crudos minutales, pero ahora desglosado por
contaminante, ronda y nivel. El nivel se reconstruyó a partir del valor generado
`*_gen`, que marca los tramos de exposición en cada archivo.

Conclusión corta:

- Hay diferencias significativas en varios niveles, pero no en todos.
- El sesgo no es uniforme: cambia por contaminante, ronda y nivel.
- La dirección del sesgo se ve mejor en la tabla ejecutiva de nivel, no en las
  tablas completas.

Hallazgos clave por bloque:

- `Ronda 1 / CO`: todos los niveles muestran diferencias significativas y
  positivas; `p1` queda por encima de la referencia en todo el rango.
- `Ronda 1 / SO2`: el nivel `0-ppb` no es significativo, pero `40`, `80`,
  `119` y `179-ppb` sí muestran sesgo positivo significativo.
- `Ronda 2a / O3`: el sesgo es positivo y significativo en los niveles
  evaluados; solo el nivel más bajo no cruza el umbral.
- `Ronda 2b / NO`: el patrón es mayormente positivo y significativo, con un
  nivel que no cruza el umbral y uno con sesgo negativo.
- `Ronda 2c / NO2`: el sesgo es significativo en todos los niveles, pero cambia
  de signo; aquí sí importa mirar el nivel, no solo el p valor.

## Lectura ejecutiva

La conclusión útil no está en una tabla larga sino en la combinación de:

- el signo de la diferencia media
- si el `p valor` cruza o no `0.05`
- si el patrón cambia entre rondas o niveles

Resumen corto:

- `p1` tiende a quedar por encima de la referencia en `CO`, `SO2`, `O3` y `NO`.
- En `NO2`, el sesgo cambia de signo según el nivel.
- Los niveles bajos cercanos a cero son los que más pueden quedar sin significancia.
- Donde hay muchas observaciones, diferencias pequeñas se vuelven significativas.

## Gráfica

```{r}
ggplot(raw_pairs_long, aes(x = grupo, y = value, fill = grupo)) +
  geom_boxplot(width = 0.55, alpha = 0.8, outlier_alpha = 0.25) +
  facet_grid(round ~ pollutant, scales = "free_y") +
  scale_fill_manual(values = c("participant" = "#1f77b4", "reference" = "#6c757d")) +
  labs(
    x = NULL,
    y = "Valor minuto a minuto",
    title = "Distribución minutal por ronda y contaminante"
  ) +
  theme_minimal(base_size = 12) +
  theme(legend.position = "none")
```

## Estado por nivel

```{r}
level_text |>
  mutate(
    bloque = paste(round, pollutant, sep = " / "),
    veredicto = case_when(
      verdict == "above" ~ "p1 por encima",
      verdict == "below" ~ "p1 por debajo",
      TRUE ~ "sin diferencia"
    )
  ) |>
  select(bloque, level = level_label, veredicto) |>
  kable(
    col.names = c("Bloque", "Nivel", "Veredicto"),
    caption = "Lectura simple por nivel"
  )
```

## Conclusión

En los datos crudos minutales, el hallazgo principal es que el comportamiento de
`p1` frente a la referencia depende del contaminante, la ronda y el nivel.
El mensaje operativo es:

- En `CO`, `SO2`, `O3` y `NO` predominan sesgos positivos.
- En `NO2`, el signo cambia y hay que leer nivel por nivel.
- La significancia estadística no siempre implica una diferencia práctica
  grande: en varias series el efecto es pequeño pero muy consistente.

El cuadro de arriba deja, por cada nivel, si hay diferencias o no. Eso es lo que
conviene mirar primero; el resto del detalle puede moverse a un anexo si hace
falta.
