---
title: "Informe ejecutivo: comparación entre participante 1 y referencia"
output:
  html_document:
    toc: true
    number_sections: true
    theme: cosmo
    df_print: paged
---

```{r setup, include=FALSE}
knitr::opts_chunk$set(echo = FALSE, warning = FALSE, message = FALSE)
knitr::opts_knit$set(root.dir = normalizePath(".."))
library(dplyr)
library(readr)
library(tidyr)
library(broom)
library(knitr)
library(ggplot2)

read_round <- function(path, round_label) {
  read_csv(file.path("..", path), show_col_types = FALSE) |>
    mutate(round = round_label)
}

round1 <- read_round("data/processed/ronda_1_completa.csv", "Ronda 1")
round2 <- read_round("data/processed/ronda_2_completa.csv", "Ronda 2")

data_all <- bind_rows(round1, round2)

paired <- data_all |>
  filter(tipo %in% c("participante", "referencia")) |>
  mutate(grupo = if_else(tipo == "participante", "p1", "referencia")) |>
  select(round, pollutant, level, run, grupo, mean_value) |>
  distinct() |>
  pivot_wider(names_from = grupo, values_from = mean_value) |>
  filter(!is.na(p1), !is.na(referencia))

summary_tbl <- paired |>
  group_by(round) |>
  summarise(
    n = n(),
    mean_p1 = mean(p1),
    mean_ref = mean(referencia),
    diff_mean = mean(p1 - referencia),
    diff_median = median(p1 - referencia),
    .groups = "drop"
  )

test_tbl <- paired |>
  group_by(round) |>
  group_modify(~{
    tt <- t.test(.x$p1, .x$referencia, paired = TRUE)
    aov_fit <- aov(value ~ group, data = tibble(
      value = c(.x$p1, .x$referencia),
      group = factor(rep(c("p1", "referencia"), each = nrow(.x)))
    ))
    an <- broom::tidy(aov_fit)

    tibble(
      t_statistic = unname(tt$statistic),
      t_df = unname(tt$parameter),
      t_p_value = tt$p.value,
      mean_difference = unname(tt$estimate),
      conf_low = tt$conf.int[1],
      conf_high = tt$conf.int[2],
      anova_f = an$statistic[1],
      anova_p = an$p.value[1]
    )
  }) |>
  ungroup()

overall_test <- t.test(paired$p1, paired$referencia, paired = TRUE)
overall_aov <- aov(
  value ~ group,
  data = tibble(
    value = c(paired$p1, paired$referencia),
    group = factor(rep(c("p1", "referencia"), each = nrow(paired)))
  )
)
overall_anova <- broom::tidy(overall_aov)

overall_summary <- tibble(
  n = nrow(paired),
  mean_p1 = mean(paired$p1),
  mean_ref = mean(paired$referencia),
  diff_mean = mean(paired$p1 - paired$referencia),
  t_statistic = unname(overall_test$statistic),
  t_df = unname(overall_test$parameter),
  t_p_value = overall_test$p.value,
  conf_low = overall_test$conf.int[1],
  conf_high = overall_test$conf.int[2],
  anova_f = overall_anova$statistic[1],
  anova_p = overall_anova$p.value[1]
)

diffs <- paired$p1 - paired$referencia
normality_test <- shapiro.test(diffs)

round_breakdown <- paired |>
  mutate(diff = p1 - referencia) |>
  group_by(round, pollutant) |>
  summarise(
    n = n(),
    mean_diff = mean(diff),
    sd_diff = sd(diff),
    .groups = "drop"
  ) |>
  arrange(round, pollutant)

paired_long <- paired |>
  pivot_longer(c(p1, referencia), names_to = "grupo", values_to = "mean_value")

safe_tt <- function(df) {
  if (nrow(df) < 2) {
    return(tibble(
      n = nrow(df),
      diff = mean(df$p1 - df$referencia),
      t = NA_real_,
      p = NA_real_
    ))
  }
  tt <- t.test(df$p1, df$referencia, paired = TRUE)
  tibble(
    n = nrow(df),
    diff = mean(df$p1 - df$referencia),
    t = unname(tt$statistic),
    p = tt$p.value
  )
}

level_all <- paired |>
  group_by(level) |>
  group_modify(~safe_tt(.x)) |>
  ungroup() |>
  arrange(level)

level_by_round <- paired |>
  group_by(round, level) |>
  group_modify(~safe_tt(.x)) |>
  ungroup() |>
  arrange(round, level)

levels_not_tested <- level_all |>
  filter(is.na(p)) |>
  pull(level)
```

## Resumen ejecutivo

Este informe compara las mediciones de `p1` contra la `referencia` en los
archivos `data/processed/ronda_1_completa.csv` y
`data/processed/ronda_2_completa.csv`.

El análisis se hizo sobre pares coincidentes por `pollutant`, `level` y `run`.
Se reportan:

- prueba T pareada sobre `mean_value`
- ANOVA de una vía sobre `mean_value` con factor `grupo`

Como solo hay dos grupos, el ANOVA y la prueba T evalúan la misma diferencia
principal.

## Resultado global

```{r}
overall_summary |>
  mutate(
    mean_p1 = round(mean_p1, 3),
    mean_ref = round(mean_ref, 3),
    diff_mean = round(diff_mean, 3),
    t_statistic = round(t_statistic, 3),
    t_df = round(t_df, 1),
    t_p_value = signif(t_p_value, 3),
    conf_low = round(conf_low, 3),
    conf_high = round(conf_high, 3),
    anova_f = round(anova_f, 3),
    anova_p = signif(anova_p, 3)
  ) |>
  kable(
    col.names = c(
      "N pares", "Promedio p1", "Promedio referencia",
      "Diferencia media", "t", "gl", "p valor T",
      "IC 95% inf.", "IC 95% sup.", "F", "p valor ANOVA"
    ),
    caption = "Resumen global de la comparación pareada"
  )
```

## Normalidad de las diferencias

La prueba de normalidad se aplica a las diferencias pareadas `p1 - referencia`.

```{r}
tibble(
  statistic = unname(normality_test$statistic),
  p_value = normality_test$p.value,
  n = length(diffs)
) |>
  mutate(
    statistic = round(statistic, 3),
    p_value = signif(p_value, 3)
  ) |>
  kable(
    col.names = c("W", "p valor", "N"),
    caption = "Prueba de Shapiro-Wilk sobre las diferencias pareadas"
  )
```

```{r}
qqnorm(diffs, main = "QQ plot de las diferencias pareadas")
qqline(diffs, col = "#d62728", lwd = 2)
```

Interpretación:

- Si `p valor > 0.05`, no hay evidencia suficiente para rechazar normalidad.
- Si `p valor <= 0.05`, la normalidad de las diferencias es cuestionable.

Interpretación ejecutiva:

- Si el `p valor T` y el `p valor ANOVA` son menores que 0.05, hay evidencia de
  diferencia sistemática entre `p1` y la referencia.
- La columna `Diferencia media` se interpreta como `p1 - referencia`.
- Valores positivos indican que `p1` tiende a medir por encima de la
  referencia.

## Resultado por ronda

```{r}
test_tbl |>
  mutate(
    t_statistic = round(t_statistic, 3),
    t_df = round(t_df, 1),
    t_p_value = signif(t_p_value, 3),
    mean_difference = round(mean_difference, 3),
    conf_low = round(conf_low, 3),
    conf_high = round(conf_high, 3),
    anova_f = round(anova_f, 3),
    anova_p = signif(anova_p, 3)
  ) |>
  kable(
    col.names = c(
      "Ronda", "t", "gl", "p valor T", "Diferencia media",
      "IC 95% inf.", "IC 95% sup.", "F", "p valor ANOVA"
    ),
    caption = "Pruebas por ronda"
  )
```

```{r}
summary_tbl |>
  mutate(
    mean_p1 = round(mean_p1, 3),
    mean_ref = round(mean_ref, 3),
    diff_mean = round(diff_mean, 3),
    diff_median = round(diff_median, 3)
  ) |>
  kable(
    col.names = c(
      "Ronda", "N pares", "Promedio p1", "Promedio referencia",
      "Diferencia media", "Diferencia mediana"
    ),
    caption = "Promedios por ronda"
  )
```

## Diferencias por contaminante

```{r}
round_breakdown |>
  mutate(
    mean_diff = round(mean_diff, 3),
    sd_diff = round(sd_diff, 3)
  ) |>
  kable(
    col.names = c("Ronda", "Contaminante", "N", "Diferencia media", "DE de la diferencia"),
    caption = "Brecha media por contaminante"
  )
```

## Resultado por nivel

Los niveles con `n < 2` no permiten una prueba T pareada válida, por lo que se
reportan como no evaluables.

```{r}
level_all |>
  mutate(
    diff = round(diff, 3),
    t = round(t, 3),
    p = signif(p, 3)
  ) |>
  kable(
    col.names = c("Nivel", "N pares", "Diferencia media", "t", "p valor"),
    caption = "Comparación agregada por nivel"
  )
```

```{r}
level_by_round |>
  mutate(
    diff = round(diff, 3),
    t = round(t, 3),
    p = signif(p, 3)
  ) |>
  kable(
    col.names = c("Ronda", "Nivel", "N pares", "Diferencia media", "t", "p valor"),
    caption = "Comparación por ronda y nivel"
  )
```

```{r}
if (length(levels_not_tested) > 0) {
  cat("Niveles no evaluables por tener menos de dos pares: ",
      paste(levels_not_tested, collapse = ", "))
}
```

## Visualización rápida

```{r}
ggplot(paired_long, aes(x = grupo, y = mean_value, fill = grupo)) +
  geom_boxplot(width = 0.55, alpha = 0.8, outlier_alpha = 0.4) +
  facet_wrap(~ round, scales = "free_y") +
  scale_fill_manual(values = c("p1" = "#1f77b4", "referencia" = "#6c757d")) +
  labs(
    x = NULL,
    y = "Mean value",
    title = "Distribución de las mediciones por grupo y ronda"
  ) +
  theme_minimal(base_size = 12) +
  theme(legend.position = "none")
```

## Conclusión

No se observan diferencias estadísticamente significativas entre `p1` y la
referencia ni en el análisis global ni en el corte por nivel. El nivel más
cercano a significancia fue `119-nmol/mol`, pero no cruzó el umbral de 0.05.
Los niveles con una sola observación emparejada no son evaluables con prueba T
pareada.

En términos ejecutivos, las diferencias no muestran evidencia estadística de
sesgo frente a la referencia y la suposición de normalidad de las diferencias es
razonablemente consistente con los datos observados.
